【裁判字號】    98,訴,414
【裁判日期】    981208
【裁判案由】    損害賠償
【裁判全文】
臺灣嘉義地方法院民事判決               98年度訴字第414號
原      告  乙○○
訴訟代理人  張蓁騏律師
被      告  丙○○
訴訟代理人  林勝木律師
被      告  陽信商業銀行股份有限公司嘉義分公司
法定代理人  蔡建利
訴訟代理人  甲○○
上列當事人間請求損害賠償事件，本院於民國98年12月1 日言詞
辯論終結，判決如下：
    主  文
被告應連帶給付原告新台幣壹拾玖萬肆仟捌佰零貳元，及自民國
九十八年七月二十八日起至清償日止，按年息百分之五計算之利
息。
原告其餘之訴駁回。
訴訟費用新台幣壹萬零玖佰元，其中新台幣貳仟壹佰捌拾元由被
告連帶負擔，餘由原告負擔。
本判決原告勝訴部分得假執行。但被告陽信商業銀行股份有限公
司嘉義分公司如以新台幣壹拾玖萬肆仟捌佰零貳元為原告預供擔
保，得免為假執行。
原告其餘假執行之聲請駁回。
    事實及理由
壹、程序方面
一、按訴狀送達後，原告不得將原訴變更或追加他訴。但減縮應
    受判決事項之聲明者不在此限，民事訴訟法第255條第1項第
    3 款定有明文。本件原告起訴請求被告應給付新台幣（下同
    ）999,900元，及自民國98年4月17日起至清償日止，按年息
    百分之5 計算之利息。嗣起訴狀繕本送達後，原告於審理中
    減縮聲明為被告應給付原告389,604 元，其餘與起訴狀訴之
    聲明相同，核屬減縮應受判決事項之聲明，揆諸前開條文規
    定，應予准許，先予敘明。
二、按當事人法定代理人代理權消滅者，訴訟程序在有法定代理
    人承受其訴訟以前當然停止；又承受訴訟人，於得為承受時
    ，應即為承受之聲明，民事訴訟法第170條、第175條分別定
    有明文。經查，被告陽信商業銀行股份有限公司嘉義分公司
    （下稱陽信銀行嘉義分行）之法定代理人原為蔡建利，嗣於
    民國98年10月26日變更為戊○○，業據被告提出陽信商業銀
    行98年10月27日陽信總人資字第9800018122號令、股份有限
    公司分公司變更登記表可稽，被告亦已提出聲明承受書狀向
    本院及原告聲明承受訴訟，揆諸前揭規定，核無不合，應予
    准許。
貳、原告起訴主張：
一、本件訴外人即原告前配偶己○○於被告陽信銀行嘉義分行，
    開立帳號為000000000000號之活期存款帳戶（下稱系爭帳戶
    ），並將系爭帳戶使用權利授權予原告使用，故有關帳戶實
    際支配及存款所有權均為原告，原告具實施訴訟之權能。又
    原告為方便計，將系爭帳戶存摺及經蓋印之空白取款條交付
    被告丙○○，由原告直接指示授權被告丙○○以辦理有關銀
    行儲匯等業務，合先敘明。
二、按因過失因故意或過失，不法侵害他人之權利者，負損害賠
    償責任。受僱人因執行職務，不法侵害他人之權利者，由僱
    用人與行為人連帶負損害賠償責任，民法第184 條第1 項前
    段、第188 條第1 項前段分別定有明文。查本件因原告向訴
    外人丁○○以100 元之代價購買網路雙倍卡，於98年4 月16
    日欲匯款100 元至丁○○在華南銀行仁德分行帳號為000000
    000000號之帳戶（下稱丁○○華南銀行帳戶），當日以電話
    通知被告丙○○，匯款100 元至丁○○華南銀行帳戶，惟於
    電話中被告丙○○未究明原告指示內容究為100 元或100 萬
    元，竟逕行從系爭帳戶匯款100 萬元至丁○○華南銀行帳戶
    ，致上開款項為丁○○所侵占，嗣後雖經原告以己○○名義
    ，聲請取得台灣高雄地方法院98年度司促字第26728 號支付
    命令，並以該支付命令為執行名義，以臺灣臺南地方法院98
    年8月18日南院龍98司執東字第56733號執行命令，向丁○○
    強制執行取回610,296元，然尚有389,604元之損失。被告丙○○初雖承認其匯款作業因過失將原告指示之100元誤為100
    萬元，願與原告和解，然嗣後表示自己並無疏失，指原告電
    話中所為指示均係匯款100 萬元，幸原告於雙方初步協談過
    程中錄音，諸如錄音譯文「丙○○：對啊，你在電話中說10
    0 ，這個都要照實講」、「丙○○：沒有啦，其實出庭的話
    我們都可以照實講，你的意思是要匯100 元，我在電話中聽
    成要匯100萬，我就確實沒有和你回問...」等語，可證被告
    丙○○曾自承匯款過程確因誤會而發生疏失，故被告丙○○
    執行職務確有過失應屬無疑，應予僱用人被告陽信銀行嘉義
    分行負連帶賠償責任。並聲明：(一)被告應連帶給付原告389,
    604元，及自98年4月17日起至清償日止，按年息百分之5 計
    算之利息；(二)訴訟費用由被告負擔；(三)原告願供擔保請准宣
    告假執行。
三、對被告抗辯所為之陳述：
    縱前揭錄音譯文內容非被告丙○○所親述，而係被告陽信銀
    行嘉義分行襄理黃意所為，亦可證當時被告丙○○係在原
    告指示匯100 元時，在電話中聽成匯100 萬元，且未與原告
    確認應匯數額之疏失，而導致原告受損害。至於被告主張匯
    款100 元之手續費即占匯款金額3 分之1 ，與經驗法則違背
    云云，然匯款金額與匯款手續費並無關連性，亦非經驗法則
    。且由原告向來指示被告丙○○每筆匯款金額都很大乙情，
    正好佐證被告丙○○誤以為本件的匯款金額是100 萬元。
、被告答辯略以：
一、被告陽信銀行嘉義分行部分：
  (一)被告受僱人即被告丙○○係依原告之指示匯款
    被告丙○○於98年4 月16日辦理系爭帳戶匯款時，原告表明
    要匯款100 萬元至訴外人丁○○華南銀行帳戶，為慎重起見
    ，丙○○當下又再次詢問原告並確認匯款金額為100 萬元後
    ，始將該筆款項匯至丁○○前揭帳戶內，並無錯聽匯款金額
    之情形，被告丙○○所為之匯款對象、金額等匯款行為，完
    全係依原告指示內容為之，並無過失，亦無不法侵害原告權
    利造成原告損害之情形。另原告主張被告丙○○願與原告和
    解等語並非屬實，因事件發生後，原告屢屢要求被告陽信銀
    行嘉義分行須代為向丁○○催討款項，被告員工黃意襄理
    、蔡建利經理為維繫客戶及安撫原告，才與原告商議，並非
    和解。此外原告將黃意談話之內容，指稱係丙○○所為，
    而認丙○○自承匯款疏失，更已扭曲事實。又依金融交易慣
    例，辦理匯款業務需支付手續費30元，因此客戶所匯款項通
    常為一定以上之金額，顯少有匯款100 元之情形，原告主張
    僅指示丙○○匯款100 元，除違反一般常理及經驗法則，亦
    應就其主張之事實負舉證責任。
  (二)原告對丁○○為強制執行等追償行為，茲可證明原告已自認
    丙○○依其指示進行之匯款，並無故意過失可言：
    按消費寄託關係之成立係以移轉寄託物所有權為要件，原告
    將100 萬元存入系爭存款帳戶內，即與被告陽信銀行嘉義分
    行成立消費寄託關係，而該筆存款之所有權於存入時即移轉
    於被告陽信銀行嘉義分行，原告得向被告陽信銀行嘉義分行
    行使存款返還請求權。倘被告丙○○匯出100 萬元非依原告
    指示時，被告就100 元部分，對原告該100 元存款債權發生
    清償效力，該100 元存款債權即為消滅，原告對被告陽信銀
    行嘉義分行仍有999,000 元之存款債權，惟該100 萬元之所
    有權已移轉為被告陽信銀行嘉義分行所有，故僅被告陽信銀
    行嘉義分行得向丁○○主張所有物返還請求權、不當得利返
    還請求權或侵權行為損害賠償請求權。故被告丙○○若有過
    失，原告就丁○○所溢領999,900 元之部分，係不得向其主
    張所有物返還請求權、不當得利返還請求權等任何請求。反
    之，若被告丙○○係依原告指示匯款100 萬元予丁○○時，
    則原告對被告陽信銀行之100 萬元存款債權即為消滅，此時
    ，原告是否能向丁○○請求999,000 元，視原告與丁○○間
    之原因關係而定，倘該原因關係中，原告對丁○○僅有100
    元給付義務，而丁○○卻溢領999,000 元，則丁○○係無法
    律上原因受有該999,000 元利益，而原告999,000 元存款債
    權亦同時消滅，二者間具損益變動關係，此時原告方得向丁○○主張不當得利返還請求權。本案原告向高雄地方法院對
    丁○○聲請發支付命令請求返還999,000 元，並聲請強制執
    行取回610,296 元，已為原告當庭陳述，是由原告對丁○○
    之追償行為可知，原告已自認其對丁○○具不當得利返還請
    求權，是依上述法律關係分析結果，僅在丙○○已依原告指
    示進行匯款時，原告始得向丁○○有所請求，可見原告自認
    丙○○係依原告指示進行匯款，並無故意過失可言，故被告
    無須與被告丙○○負連帶損害賠償責任，原告提起本訴，當
    無理由。
  (二)退萬步言，倘被告陽信銀行嘉義分行應與被告丙○○負連帶
    損害賠償任，惟原告未遵循被告陽信銀行嘉義分行作業規範
    ，自行填妥匯款單交付丙○○辦理匯款，反而逕以電話告知
    丙○○匯款金額，並指示丙○○代為填寫匯款單，致生本件
    糾紛，為與有過失，得減輕或免除賠償金額。並聲明：1.駁
    回原告之訴及假執行之聲請均駁回；2.訴訟費用由原告負擔
    ；3.如受不利判決，願供擔保請准宣告免予假執行。
二、被告丙○○部分：
    緣被告丙○○自95年5 月2 日起即在被告陽信銀行嘉義分行
    任職，於原告至陽信銀行嘉義分行開立活存帳戶時，即由被
    告服務，是訴外人即原告前配偶己○○到被告陽信銀行嘉義
    分行開立系爭帳戶時，亦由被告接續替己○○服務，原告並
    將系爭帳戶存摺交予被告丙○○保管，原告則保管己○○印
    章，自行處理存款動作，或傳真被告丙○○代為處理存款，
    並設立網路銀行以資與被告對帳，有時己○○之取款條由原
    告蓋好章後郵寄交給被告丙○○，再由原告指示被告丙○○
    填寫支出金額付款。本件被告丙○○於98年4 月16日辦理系
    爭帳戶匯款時，因金額較大，被告丙○○於再次詢問原告並
    確認匯款金額為100 萬元後，始將該筆款項匯至訴外人丁○○華南銀行帳戶，匯款過程中並無錯聽匯款金額之情形。況
    於該筆匯款後3 、4 日，原告欲再匯款不小之金額時，被告
    告知原告金額不足，於雙方對帳後，原告遂又存入100 萬元
    於系爭帳戶內，足見上開原告以電話通知被告匯款予丁○○
    之處理過程，並無何瑕疵或與原告真意有不符之處。準此，
    原告所指在電話中被告丙○○未究明原告指示內容究為100
    元或100 萬元，竟逕行從系爭帳戶匯款100 萬元予丁○○等
    語，顯然不實。況且，被告丙○○因已替原告服務過，且記
    得己○○開戶後金額進出相當頻繁，每筆進出金額動則數10
    萬元，數目不小，1 日內常有數10萬元之進出，因此被告丙○○對己○○之存摺處理特別小心、謹慎，觀之系爭帳戶數
    百筆交易中，未曾有過100 元或數百元之交易，此外，係被
    告陽信銀行嘉義分行欲與原告談和解，被告丙○○並無疏失
    ，自始即未商談和解，是原告起訴所指之事，自屬無理由。
    並聲明：原告之訴及其假執行之聲請駁回；訴訟費用由原告
    負擔。
肆、本件依民事訴訟法第270條之1第1項第3款規定，整理並協議
    兩造不爭執事項暨簡化爭點為：
一、兩造不爭執之事項
  (一)原告與訴外人己○○已於94年11月25日離婚，兩人係前配偶
    之關係。
  (二)訴外人己○○在被告陽信銀行嘉義分公司設立帳號為000000
    000000號之活期存款帳戶。
  (三)被告丙○○為被告陽信銀行嘉義分行之員工，受原告委託保
    管訴外人己○○前揭帳戶之存摺，並於98年4 月16日受原告
    之委託，代原告自己○○前揭帳戶內，匯款至訴外人丁○○
    華南銀行帳戶內。
  (四)98年4 月16日自訴外人己○○前揭帳戶匯款至訴外人丁○○
    帳戶之金額為100 萬元。
  (五)嗣以己○○名義，聲請臺灣高雄地方法院以98年度司促字第
    26728 號對丁○○發支付命令確定在案，並以臺灣臺南地方
    法院98年度執字第56733號執行丁○○之財產610,296元。
二、經兩造協議簡化之爭點
  (一)原告委託被告丙○○匯款給訴外人丁○○之金額為何？
  (二)原告就本件損害之發生或擴大，是否與有過失？
  (三)原告是否得請求被告連帶賠償？金額若干？
伍、本院得心證之理由：
一、經查，證人己○○在被告陽信銀行嘉義分行設立系爭帳戶，
    並授權原告使用系爭帳戶及帳戶內之存款金額乙節，業據證
    人己○○於本院證稱：我與原告離婚3、4年了，我們還住在
    一起，我所有收入、支出的錢都是由她來負責，系爭帳戶的
    款項我們二人都可以使用，我同意原告使用系爭帳戶及帳戶
    內的款項等語（詳本院卷第134、135頁），本院參酌系爭帳
    戶名義人己○○於本院證稱系爭帳戶及帳戶內之款項均由原
    告與其二人共有使用，且系爭帳戶向來由原告指示匯款事宜
    乙情，亦據被告丙○○陳明在卷，則證人己○○證述系爭帳
    戶之款項為其與原告二人所有，系爭帳戶亦有授權同意原告
    使用乙節，堪予認定。
二、原告委託被告丙○○匯款金額應為100元
  (一)原告主張以電話指示被告丙○○匯款100 元至訴外人丁○○
    華南銀行帳戶，被告丙○○卻誤匯100 萬元等語，並提出匯
    款申請書及錄音譯文為證，然為被告所否認，被告陽信銀行
    嘉義分行辯稱：原告確係指示匯款100萬元，倘若匯款100元
    ，手續費就須30元，有違經驗法則等語；被告丙○○則辯稱
    ：原告有申請電子帳單對帳，伊幫原告匯款100 萬元後，因
    存款不足，與原告確認後，原告又再匯款100 萬元等語。經
    查，原告提出98年5月5日與被告陽信銀行嘉義分行代表等人
    協商追償100 萬元款項之錄音光碟及譯文內容，經本院當庭
    播放錄音光碟內容，與原告提出之譯文內容相符乙情，為兩
    造所不爭執（詳本院卷第131 頁），堪信錄音譯文內容為真
    實。至於原告主張當時被告丙○○亦與會協商，則為被告丙○○所否認，辯稱：錄音光碟裡的聲音不是其聲音，係被告
    陽信銀行嘉義分行黃意襄理的聲音等語。經本院審酌兩造
    不爭執之錄音譯文內容，其中原告乙○○提到：「有一點感
    覺是我對不起千玲的是說，她服務這麼久，【千玲我說給你
    聽】，我也曾經問千玲是否需要業績，千玲都很客氣說不用
    ，這樣是不是很感心....」、「妳說這樣好不好？98年8月1
    日開始還一個月5,000 不同意嗎？60萬元的部分半年內要負
    責給我....【千玲妳的部分妳怎麼在考慮妳跟我說】？」，
    有前揭錄音譯文在卷可證（詳本院卷第14、15頁）。原告乙○○當場提及【千玲我說給你聽】等語，係特地向丙○○表
    明感謝其服務態度之意；原告乙○○另提及【千玲妳的部分
    妳怎麼在考慮妳跟我說】等語，則係詢問丙○○是否同意還
    款條件，由原告乙○○前揭談話內容，明顯可見被告丙○○
    於協商時，亦係在場與聞之人。
  (二)惟依錄音光碟內容，其中一段對話提及：「陳（即原告乙○○）：現在你們陽信要去發文，不用總行，千玲就可以了，
    千玲是經辦去做假扣押的動作。」、「黃：由嘉義分行嗎？
    【由千玲個人嗎】？」，有前揭錄音譯文內容在卷足憑（詳
    本院卷第13頁背面）。本院參酌原告乙○○及簡稱為「黃」
    之發話者間之對答內容，該名簡稱為「黃」之發話者提到丙○○時，並非使用「我」為主詞，而係以第三人稱呼「千玲
    」，顯見該名簡稱為「黃」之發話者，並非被告丙○○本人
    。綜合前揭錄音譯文前後內容並基上所述，可合理推論，98
    年5月5日在場參與協商者，除被告丙○○本人之外，尚有一
    位被告陽信銀行嘉義分行之黃姓女職員在場協商。而原告提
    出之錄音譯文內容，則將被告丙○○本人及另一位黃姓女職
    員之發話內容，均列入簡稱為「黃」之發話者所言內容。因
    此，就錄音譯文所載簡稱為「黃」之發話者所言內容，須視
    前後對話意涵、該發話者使用主詞或第三人稱等等，辨明該
    發話者究竟係被告丙○○本人或黃姓女職員所為。而本院審
    酌其中一段對話提及：「黃：其實出庭的話我們都可以照實
    講，你意思是要匯一百元，【我】在電話上聽成要匯一百萬
    ，【我】就確實沒有和你回問....」，參以本件原告係以電
    話聯繫委託被告丙○○匯款乙事，而前開對話中，簡稱為「
    黃」之發話者又亦係以「我」為主詞，並自承在電話中誤聽
    匯款金額，則前開對話中簡稱為「黃」之發話者，係被告丙○○本人回答之內容，應堪認定。
  (三)依兩造不爭執真正之錄音譯文內容，被告丙○○本人既於協
    商時自承「出庭的話我們都可以照實講，你意思是要匯一百
    元，我在電話上聽成要匯一百萬，我就確實沒有和你回問..
    ..」等語，堪認原告主張其於電話中指示被告丙○○匯款10
    0元給訴外人丁○○，被告丙○○誤聽匯款金額而匯出100萬
    元款項乙情，並非無據。而原告為追討匯至訴外人丁○○華
    南銀行帳戶之款項，已向臺灣臺南地方法院檢察署對丁○○
    提起刑事侵占告訴偵辦中，本院參以原告於前揭錄音譯文中
    自承與訴外人丁○○素未謀面，而其提出之侵占告訴內容，
    一經訴外人丁○○應訊對質即屬大白，原告當不致甘冒遭刑
    事誣告追訴之風險，憑空捏造內容對訴外人丁○○提出侵占
    告訴，益證原告主張其原本指示匯款金額係100 元，卻誤遭
    匯款100 萬元乙情，應信屬實。基上所述，原告主張委託被
    告丙○○匯款100元，惟被告丙○○誤聽匯款金額為100萬元
    並匯出款項等語，洵堪可採。
  (四)而本院依前揭錄音譯文前後對話內容及意涵，暨簡稱為「黃
    」之發話者所言內容等，已足堪認定被告丙○○於協商時確
    有在場與聞，復就兩造不爭執真正之錄音譯文內容，依簡稱
    為「黃」之發話者提及丙○○時，係以主詞或第三人稱加以
    稱呼等情，認定錄音譯文中何段內容係被告丙○○本人所言
    。故原告聲請就上開錄音內容作聲紋鑑定，及被告丙○○聲
    請傳喚被告陽信銀行嘉義分行黃意襄理為證人，核無調查
    及傳喚之必要，附此說明。
三、被告二人對原告應負連帶賠償責任
  (一)按受僱人因執行職務，不法侵害他人之權利者，由僱用人與
    行為人連帶負損害賠償責任，民法第188條第1項定有明文。
    又法律上所謂僱用人必須注意之趣旨，係預防受僱人執行業
    務發生危害之意，故注意範圍，除受僱人之技術是否純熟而
    外，尚須就其人之性格是否謹慎精細亦加注意，蓋性格狂放
    或粗疏之人執此業務，易生危害乃意中之事，最高法院20年
    上字第568號判例意旨可資參照。
  (二)查被告丙○○受雇於被告陽信銀行嘉義分行，從事臨櫃交易
    業務等事宜，而依被告陽信銀行嘉義分行內部作業規則或慣
    例，職員不得為客戶保管存摺或代為處理匯款轉帳等事宜。
    而被告丙○○既為被告陽信銀行嘉義分行之受僱人，被告陽
    信銀行嘉義分行自應就其監督被告丙○○業務之執行，盡相
    當之注意義務。然被告丙○○於執行業務之際，竟為原告保
    管存摺並代為處理匯款事宜長達多年，而被告陽信銀行嘉義
    分行於本案事發後才知悉此事，顯見被告陽信銀行嘉義分行
    內部控管出現缺失，被告陽信銀行嘉義分行未盡內部管理監
    督之責，對於此等所生之損害，自應負連帶賠償責任。
  (三)至於被告陽信銀行嘉義分行辯稱：原告將100 萬元存入系爭
    存款帳戶內，即與被告陽信銀行嘉義分行成立消費寄託關係
    ，而該筆存款所有權即移轉於被告陽信銀行嘉義分行，原告
    僅得向被告陽信銀行嘉義分行行使存款返還請求權，縱使被
    告丙○○有過失，原告就丁○○溢領999,900 元之部分，不
    得主張所有物返還請求權、不當得利返還請求權等任何請求
    權，如果原告向訴外人丁○○加以請求，等於自認被告丙○○係按其指示匯款100 萬元，原告對該款項始得基於所有權
    ，向訴外人丁○○請求返還云云。然查，原告將存款存入被
    告陽信銀行嘉義分行後，消費寄託關係即存在於原告與被告
    陽信銀行嘉義分行之間，原告自得對被告陽信銀行嘉義分行
    行使消費寄託物返還請求權，惟原告以電話指示被告丙○○
    匯款100元部分，因被告丙○○之過失而誤匯100萬元，就此
    部分而言，被告丙○○已侵害原告消費寄託返還請求權，則
    原告依民法第184條第1項前段、第188條第1項前段規定，主
    張被告丙○○應負損害賠償責任，被告陽信銀行嘉義分行應
    負僱用人之連帶責任，自屬有據。而原告對被告丙○○、被
    告陽信銀行嘉義分行，甚或訴外人丁○○之侵權行為損害賠
    償請求權，與其對被告陽信銀行嘉義分行之消費寄託返還請
    求權，發生原因各別，惟給付目的同一，性質上與不真正連
    帶債務相類，在原告尚未獲償前，自不妨礙原告以侵權行為
    之法律關係為本件請求。是被告陽信銀行嘉義分行前揭所辯
    ，亦無足憑採。
四、原告就本件損害之發生與有過失
  (一)按損害之發生或擴大，被害人與有過失者，法院得減輕賠償
    金額或免除之，民法第217條規定甚明。而民法第217條所謂
    損害之發生或擴大，被害人與有過失者，係指被害人能盡善
    良管理人之注意，即可避免其損害之發生或擴大，乃竟不注
    意，致有損害發生或擴大之情形而言。苟被害人之過失與賠
    償義務人之行為為損害發生或擴大之共同原因，即有其適用
    ，法院得減輕賠償金額，不因該行為係出自賠償義務人之故
    意或過失行為而有異，最高法院80年台上字第1046號、81台
    上字第1373號著有判例可資參照。
  (二)經查，原告於系爭帳戶開戶後，即將帳戶存摺交由被告丙○○保管，並屢次以電話指示被告丙○○代為填寫匯款條及代
    辦匯款事宜，致本件原告以電話口頭告知匯款金額為100 元
    ，被告丙○○誤聽金額數字而匯出100 萬元，倘若原告未將
    存摺交給被告丙○○保管，亦未以電話指示要求被告丙○○
    代辦匯款事宜，應可避免原告損害之發生，足認原告將存摺
    交給被告丙○○保管並要求被告丙○○代辦匯款乙事，同為
    損害發生之共同原因。被告陽信銀行嘉義分行辯稱原告與有
    過失等語，為有理由。基此，本院認原告及被告丙○○就本
    件損害之發生，應負之責任比例各為五成，則原告請求被告
    二人連帶賠償之金額，扣除其已向訴外人丁○○強制執行取
    回之金額及應負之責任比例後，應為194,802元【（999,900
    -610,296）×0.5＝194,802】。
五、末按給付有確定期限者，債務人自期限屆滿時起，負遲延責
    任。給付無確定期限者，債務人於債權人得請求給付時，經
    其催告而未為給付，自受催告時起，負遲延責任。其經債權
    人起訴而送達訴狀，或依督促程序送達支付命令，或為其他
    相類之行為者，與催告有同一之效力。遲延之債務，以支付
    金錢為標的者，債權人得請求依法定利率計算之遲延利息，
    民法第229條第1項、第2項、第233條第1 項前段，分別定有
    明文。本件原告請求被告給付損害賠償，並未定有給付期限
    ，應於被告受催告履行而未履行，始發生遲延責任。經查，
    原告起訴狀繕本於98年7 月27日送達被告二人，有送達回證
    在卷可稽，則被告應自翌日即98年8 月28日起始負遲延責任
    ，是原告請求被告自98年8 月28日起負遲延責任，尚屬有據
    ，逾此範圍之請求，則無可採。
陸、綜上所述，被告丙○○為原告保管存摺並代辦匯款事宜，致
    將本應匯款之100元金額誤匯為100萬元，侵害原告權益，被
    告陽信銀行嘉義分行為被告丙○○之僱用人，應負連帶賠償
    責任等情，既經認定，則原告依侵害行為之法律關係請求被
    告二人連帶賠償，即屬有據。惟原告將存摺交給被告丙○○
    保管，並以電話聯繫委由被告丙○○代辦匯款事宜，同為損
    害發生之共同原因，本院認原告及被告丙○○就本件損害之
    發生，應負之責任比例各為五成，則原告得請求被告二人連
    帶賠償之金額，扣除其已強制執行取回之金額及應負之責任
    比例後，應為194,802 元。從而，原告於請求被告二人連帶
    賠償194,802元，及自98年7月28日起至清償日止，按年息百
    分之5 計算利息之範圍內，為有理由，應予准許，逾此範圍
    之請求，為無理由，應予駁回。
柒、按法院為終局判決時，應依職權為訴訟費用之裁判，民事訴
    訟法第87條第1 項定有明文。本件第一審裁判費10,900元，
    本院依兩造勝敗比例酌定訴訟費用之負擔，爰判決如主文第
    三項所示。
捌、本件待證事實已臻明確，兩造其餘之攻擊防禦方法及舉證，
    經本院斟酌後，認於判決結果已不生影響，爰不一一詳為論
    述。
玖、本件原告陳明願供擔保，請准宣告假執行，經核原告勝訴部
    分所命給付之金額未逾50萬元，爰依民事訴訟法第389條第1
    項第5 款規定，依職權宣告假執行。被告陽信銀行嘉義分行
    則陳明願供擔保，請准宣告免為假執行，經核無不合，爰酌
    定相當擔保金額准許之。至原告敗訴部分，其假執行之聲請
    已失所附麗，應併予駁回。
拾、據上論結，本件原告之訴為一部有理由，一部無理由，依民
    事訴訟法第79條、第87條第1項、第85條第2項、第389條第1
    項第5款、392條第2項，判決如主文。
中    華    民    國    98    年    12   月     8    日
                    民事第二庭  法  官  林中如
正本係照原本作成。
如不服本判決，應於送達後20日內，向本院提出上訴狀並表明上
訴理由，如於本判決宣示後送達前提起上訴者，應於判決送達後
10日內補提上訴理由書（須附繕本）。
中    華    民    國    98    年    12   月     8    日
                                書記官  黃意雯


司法院資訊處製作；財團法人民間司法改革基金會備份。
